臺灣嘉義地方法院刑事判決　　　　　　　 96年度易字第130號
公　訴　人　臺灣嘉義地方法院檢察署檢察官
被　　　告　甲○○
上列被告因違反毒品危害防制條例案件，經檢察官提起公訴（96
年度毒偵字第2號），被告於本院行準備程序時就犯罪事實為有
罪之陳述，經本院合議庭裁定適用簡式審判程序，判決如下：
    主    文
甲○○持有第一級毒品，累犯，處有期徒刑月，如易科罰金，
以新台幣壹仟元折算壹日；扣案之海洛因貳小包（合計淨重壹點
肆公克）及摻有海洛因之香菸壹支（淨重零點陸玖公克）沒收
銷燬之，扣案之前揭海洛因包裝袋貳個沒收之。又施用第二級毒
品，累犯，處有期徒刑肆月，如易科罰金，以新台幣壹仟元折算
壹日；扣案之甲基安非他命（毛重壹點伍公克）沒收銷燬之，
扣案之前揭甲基安非他命外包裝、吸食器貳組、玻璃球管支、
填充器貳支、夾鏈袋壹盒、夾鏈袋肆束均沒收之。應執行有期徒
刑陸月，如易科罰金，以新台幣壹仟元折算壹日；扣案之海洛因
貳小包（合計淨重壹點肆公克）、攙有海洛因之香菸壹支（淨
重零點陸玖公克）、甲基安非他命（毛重壹點伍公克）均沒收
銷燬之，扣案之前揭海洛因包裝袋貳個、甲基安非他命外包裝、
吸食器貳組、玻璃球管支、填充器貳支、夾鏈袋壹盒、夾鏈袋
肆束，均沒收之。
    事  實
一、甲○○前因違反毒品危害防制條例案件，經本院以95年度嘉
    簡字第490號判決處有期徒刑4 月確定，於95年12月5日易科
    罰金執行完畢。又因施用毒品案件，經送觀察、勒戒後，認
    無繼續施用毒品傾向，於民國94年10月18日執行完畢釋放。
    詎其仍不知悔悟，復基於施用第二級毒品之犯意，於95年12
    月20日8時許，在嘉義市○○路307號4樓13之1號內，以將甲
    基安非他命置入玻璃球內以火燒烤，吸食所產生煙霧之方式
    ，施用第二級毒品甲基安非他命1 次。又其明知海洛因及甲
    基安非他命係毒品危害防制條例所管制之第一級及第二級毒
    品，不得持有，竟仍基於持有第一級及第二級毒品之犯意，
    於95年11月間，向姓名、年籍不詳，綽號「布丁」之成年男
    子購買，而持有意圖供己施用之海洛因及甲基安非他命。嗣
    於95年12月20日12時40分許，在前揭處所為警查獲，並扣得
    甲基安非他命（毛重1.35公克）、疑似海洛因之白粉（共3
    小包，合計毛重2.45公克，其中2包經檢驗確含海洛因成分
    ）、攙有海洛因之香菸1支、吸食器2組、玻璃球管3支、填
    充器2支、夾鏈袋1盒4束等物，另經其同意採尿送驗，結果
    呈甲基安非他命陽性反應，因而查悉上情。
二、案經嘉義縣警察局移送臺灣嘉義地方法院檢察署檢察官偵查
    起訴。
    理  由
一、本件被告所涉犯者非死刑、無期徒刑、最輕本刑為3 年以上
    有期徒刑之罪或高等法院管轄第一審案件。本院行準備程序
    時，被告就被訴事實為有罪之陳述，經告知簡式審判程序之
    旨，並聽取檢察官及被告之意見後，本院爰依刑事訴訟法第
    273條之1第1 項裁定由受命法官獨任進行簡式審判程序。故
    本件簡式審判程序之證據調查，依刑事訴訟法第273條之2規
    定，不受同法第159條第1項、第161條之2、第161條之3、第
    163條之1及第164條至第170 條規定之限制，合先敘明。
二、上揭犯罪事實，業據被告於警詢、偵查及本院審理中坦承不
    諱，且警方於95年12月20日查獲被告後採集其尿液送驗，呈
    甲基安非他命陽性反應，有代號與真實姓名對照表（見警卷
    第9頁
    ）、高雄市立凱旋醫院濫用藥物尿液檢驗報告（見偵查卷第
    12頁）各1紙，以及搜索扣押筆錄、扣押物品目錄表、現場
    照片10張等件附卷可稽，足認被告之自白與事實相符。又被
    告因施用毒品案件，經本院裁定送觀察勒戒，於94年10月18
    日因無繼續施用傾向執行完畢釋放，有其臺灣高等法院被告
    前案紀錄表1份在卷可佐，其係於觀察勒戒執行完畢後5年內
    ，再犯本件毒品危害防制條例第10條第2項之罪，事證明確
    ，其犯行堪以認定。另查，扣案疑似海洛因之白粉3小包，
    其中2小包（合計淨重1.34公克，空包裝總重0.36公克），
    以及疑似摻有海洛因之香菸1支，經分送鑑定結果，均確認
    含有海洛因成分，有法務部調查局96年1月15日調科壹字第
    09623004250號鑑定書、96年（誤植為95年）5月31日調科壹
    字第09622161010號鑑定書各1紙（見偵卷第10頁、本院卷第
    83頁）在卷足憑，海洛因屬毒品危害防制條例所定之第一級
    毒品，被告持有第一級毒品之犯行，亦堪認定。
三、論罪科刑部分：
(一)核被告所為，係犯毒品危害防制條例第10條第2 項之施用第
    二級毒品罪，以及同條例第11條第1 項之持有第一級毒品罪
    ，上開2 罪犯意各別，行為互殊，應予分論併罰；其為施用
    而持有第二級毒品甲基安非他命之低度行為，應為施用之高
    度行為所吸收，不另論罪。又被告前因違反毒品危害防制條
    例案件，經判處有期徒刑4月，於95年12月5日易科罰金執行
    完畢，有其臺灣高等法院被告前案紀錄表在卷足稽，其於徒
    刑執行完畢後5年內故意再犯本件有期徒刑以上之2罪，均為
    累犯，各應依刑法第47條第1項加重其刑。
(二)爰審酌被告高職畢業之智識程度，前從事美容業，經觀察、
    勒戒，猶屢次施用毒品，顯無戒絕毒癮之決心，惟其施用毒
    品係自戕行為，及本件犯罪之手段、其犯後坦承犯行、態度
    良好等一切情狀，量處如主文所示之刑，並諭知易科罰金之
    折算標準，以資懲儆。
(三)扣案之疑似安非他命白色結晶體（毛重1.35公克），經檢驗
    確含第二級毒品甲基安非他命成分，有高雄市立凱旋醫院96
    年6月5日濫用藥物成品檢驗鑑定書在卷可佐（見本院卷第85
    頁）；疑似海洛因之白粉2小包（淨重1.34公克）以及疑似
    摻有海洛因之香菸（淨重0.69）1支，經檢驗確含第一級毒
    品海洛因成分，亦有上開調查局鑑定書在卷足稽，而上開香
    菸已因摻入海洛因而無法析離，均應依毒品危害防制條例第
    18條第1項前段之規定，宣告沒收銷燬之；另扣案之前開海
    洛因包裝袋2個、吸食器2組、玻璃球管3支、填充器2支、夾
    鏈袋1盒、夾鏈袋4束、甲基安非他命外包裝，係被告所有供
    本件犯罪所用之物，業據被告供承在卷，爰依刑法第38條第
    1項第2款規定宣告沒收。另扣案疑似海洛因之白粉1小包（
    淨重0.5公克，空包裝重0.24公克），經檢驗未發現含法定
    毒品成分，有上開法務部調查局鑑定書足稽，爰不予宣告沒
    收，附此敘明。
據上論斷，應依刑事訴訟法第273條之1第1項、第299條第1 項前
段，毒品危害防制條例第10條第2項、第11條第1項、第18條第1
項前段，刑法第11條前段、第47條第1項、第41條第1項前段、第
38條第1項第2款，判決如主文。
本案經檢察官陳志川到庭執行職務。
中　　華　　民　　國　　96　　年　　6　　月　　29　　日
                     刑事第三庭  法  官  陳  蒨  儀
上列正本證明與原本無異。
如不服本判決，應於判決送達後10日內向本院提出上訴狀（應附
繕本）。
中　　華　　民　　國　　96　　年　　6 　　月　　29　　日
                                 書記官  楊  國  色
附錄本判決論罪法條全文：
毒品危害防制條例第10條第2項
施用第二級毒品者，處3年以下有期徒刑。
毒品危害防制條例第11條第1項
持有第一級毒品者，處3年以下有期徒刑、拘役或新臺幣5萬元以
下罰金。
